# 私募股权投资合伙企业，先返本再分润，会计核算问题

提问人：wx_5b5152de3ebd 时间：2021-07-16 10:41:54
陈版主好，咨询您一个合伙企业问题
简 要背景如下：：
1 、投、投 资结 构构A合伙企业合伙人资本为 10 个亿，以 8 个亿投资了B合伙企业，持有B合伙企业20%份额；B合伙企业又对外投资了多个项目。
2 、收益分配方式
A和B合伙协议对于收益分配方式均为：先返本金+6%收益，剩下的GP和LP二八分成，另外，收益分配计算均按单个最终投资项目核算。
3、M项 目退出目退出
2020 年，B合伙企业其中一个项目M退出，按约定计算，A合伙企业收到分配款 3 亿元。经过换算，A合伙企业对M项目的投资本金为 5000 万元。
A合伙企业对其合伙人分配时，按协议约定，先返还 5000 万本金，然后再返还6%收益（ 5000 _6%_ 3=900万元），最后剩余24,100万元，80%分配给LP，即19,280万元,20%分配给GP，即4,820万元。
咨咨 询问题 ：：
问题 1、A合伙企业收到分配资金 3 亿元环节，如何做账务处理
方式一、按照合伙协议，直接冲减长期股权投资
借：银行存款 30,000万元
贷：可供出售金融资产 30,000万元
根据合伙协议分配方式，全额冲减投资成本。但存在的问题就是，以后有可能出现B合伙企业项目未完全退出前，对B的投资成本就冲成零的问题。
方式二、穿透到最终投资项目，区分本金和收益
该项目底层资产清晰，换算后A合伙企业投资本金是 5000 万元，收到分配资金30,000万元，可视为本金 5000 万，收益25,000万元借：银行存款 30,000万元
贷：可供出售金融资产 5,000万元
投资收益 25,000万元
这种处理方式下，没有考虑合伙企业B向管理人支付的管理费以及其他一些日常费用。
问题 2、A合伙企业收到分配资金后，再分配给其合伙人，如何账务处理？
方式一、全额冲减合伙人资本
借：合伙人资本 25,180万元
贷：银行存款 25,180万元 (扣除了支付给GP的20%业绩报酬）
方式二、按单个项目冲减合伙人资本
借：合伙人资本 5,000万元（换算后对M公司的投资成本）
未分配利润 20,180万元
贷：银行存款 25,180万元 (扣除了支付给GP的20%业绩报酬）
但这样存在一个问题，因为A合伙企业层面每年都支付管理费，未分配利润这样可能会冲减成负数，是否可以呢？

回答人：chenyiwei
1 、应采用“方式二、穿透到最终投资项目，区分本金和收益”。
2 、应采用“方式二、按单个项目冲减合伙人资本”。
实务中还应注意核对合伙协议中的分配约定。